臺灣新北地方法院板橋簡易庭小額民事判決
111年度板小字第4130號
原      告  張玉帆  
被      告  許富凱  
上列當事人間侵權行為損害賠償（交通）事件，於民國111年12
月1日言詞辯論終結，本院判決如下：
    主  文
被告應給付原告新臺幣柒仟參佰肆拾元及自民國一百一十一年九
月十六日起至清償日止，按年息百分之五計算之利息。
原告其餘之訴駁回。
訴訟費用新臺幣壹仟元由被告負擔新臺幣參佰柒拾元，餘由原
告負擔。
本判決原告勝訴部分得假執行。
原告其餘假執行之聲請駁回。 
    事實及理由
一、本件被告經合法通知，未於言詞辯論期日到場，查無民事訴
    訟法第386條所列各款情事，應准原告之聲請，由其一造辯
    論而為判決，合先敘明。
二、原告主張：被告於民國111年7月18日7時39分許駕駛車牌號
    碼000-0000號自用小客車，行經新北市○○區○○街○段00號前
    ，因恍神未注意車前狀況之過失，撞擊路旁之訴外人陳垂蓉
    所有車牌號碼000-000號普通重型機車（下稱A車）、訴外人
    陳志正所有車牌號碼000-0000號普通重型機車（下稱B車）
    ，及原告所有之招牌燈箱（下稱系爭招牌），致A、B車輛及
    系爭招牌受損，經維修後A車修理費用為新臺幣（下同）5,3
    00元，B車修理費用為7,050元，並經陳垂蓉、陳志正將本件
    侵權行為損害賠償請求權讓與原告，另系爭招牌維修費用則
    為7,500元，為此，爰依侵權行為及債權讓與之法律關係提
    起本訴，求為判決：㈠被告應給付原告19,850元及自起訴狀
    繕本送達翌日至清償日止，按年息百分之5計算之利息。㈡願
    供擔保，請准宣告假執行等事實，業據其提出債權讓與證明
    書、工程請款單、收據等件影本為證，並經本院依職權向新
    北市政府警察局樹林分局調取上開車禍處理資料查明屬實，
    而被告經合法之通知，未於言詞辯論期日到場，亦未提出準
    備書狀爭執，堪認原告上開主張為真實。
三、法院之判斷：
　㈠按因故意或過失，不法侵害他人之權利者，負損害賠償責任
    。汽車、機車或其他非依軌道行駛之動力車輛，在使用中加
    損害於他人者，駕駛人應賠償因此所生之損害。民法第184
    條第1項前段、第191條之2前段分別定有明文。次按不法毀
    損他人之物者，被害人得請求賠償其物因毀損所減少之價額
    。民法第196條第1項亦有明文。又依民法第196條請求賠償
    物被毀損所減少之價額，固得以修復費用為估定之標準，但
    以必要者為限（如修理材料以新品換舊品，應予折舊）。
　⒈經查，A車係於99年1月（推定為15日）出廠使用，有車籍資
    料附卷可稽，至111年7月18日受損時，使用已逾3年；B車則
    於109年10月出廠，至上開事故發生日受損時，已使用1年9
    月又3日，而本件修復費用A車為5,300元、B車為7,050元，
    有收據附卷可佐，本院依「營利事業所得稅結算申報查核准
    則」第95條第8項：「固定資產提列折舊採用定率遞減法者
    ，以1年為計算單位，其使用期間未滿1年者，按實際使用之
    月數相當於全年之比例計算之，不滿1個月者，以月計。」
    及依行政院所頒「固定資產耐用年數表」及「固定資產折舊
    率表」之規定，及依行政院所頒「固定資產耐用年數表」及
    「固定資產折舊率表」之規定，機械腳踏車之耐用年數為3
    年，依定率遞減法每年折舊千分之536，依其最後一年之折
    舊額，加歷年折舊累積額，依其最後一年之折舊額，加歷年
    折舊累積額，總和不得超過該資產成本原額之十分之九之計
    算方法，B車輛之折舊年數為1年10個月，零件折舊後之金額
    為530元，A車之折舊年數為3年，零件折舊後之金額為1,810
    元（計算式均如附表所示，元以下四捨五入），合計被告應
    賠償之A、B車修理費用為2,340元（計算式：530元＋1,810元
    =2,340元）。
　⒉系爭招牌因本件事故受損之維修項目為「立式包柱燈箱換新
    」、「燈組」，費用為7,500元，有工程請款單1紙附卷可稽
    ，依原告於本院111年12月1日言詞辯論期日所自陳系爭招牌
    係111年6月頂讓店面取得等情，系爭招牌既屬舊物，揆諸前
    開說明，其修理既係以新零件更換損害之舊零件，自不能以
    新品之價格請求賠償，惟要求原告提出原始單據證明，亦屬
    過苛，是以本件原告既未能舉證系爭招牌應折舊金額，依民
    事訴訟法第222 條第2 項「當事人已證明受有損害而不能證
    明其數額或證明顯有重大困難者，法院應審酌一切情況，依
    所得心證定其數額。」規定，審酌受損之程度及使用情形，
    扣除相當折舊後，認原告此部分得請求賠償之損害為5,000
    元，逾此部分之請求，要屬無據。
　⒊從而，原告得請求被告賠償之金額共計為7,340元。（計算式
    ：2,340元+5,000元=7,340元）
　㈡綜上所述，原告依侵權行為及債權讓與之法律關係，請求被
    告給付7,340元及自起訴狀繕本送達翌日111年9月16日起至
    清償日止，按年息百分之5計算之利息，為有理由，應予准
    許，逾此部分之請求，為無理由，應予駁回。
　㈢本件原告勝訴部分係依小額訴訟程序所為被告敗訴之判決，
    依民事訴訟法第436條之20之規定，應依職權宣告假執行，
    原告陳明願供擔保，請准為假執行之宣告，並無必要。至原
    告敗訴部分，其假執行之聲請即失所附麗，應併予駁回之。
四、訴訟費用負擔之依據：民事訴訟法第79條。並依同法第436
    條之19第1項之規定，確定本件訴訟費用為1,000元（第一審
    裁判費），由被告負擔370元，餘由原告負擔。
中　　華　　民　　國　　111 　年　　12　　月　　15　　日
                      臺灣新北地方法院板橋簡易庭
                            法  官  葉靜芳
以上為正本係照原本作成。
對於本件判決如有不服，應於收受送達後20日內向本院提出上訴
書狀，上訴於本院合議庭，並按他造當事人之人數附具繕本。當
事人之上訴，非以判決違背法令為理由不得為之，上訴狀應記載
上訴理由，表明下列各款事項：
（一）原判決所違背之法令及其具體內容。
（二）依訴訟資料可認為原判決有違背法令之具體事實。
如未於上訴後20日內補提合法上訴理由書，法院得逕以裁定駁回
上訴。
中　　華　　民　　國　　111 　年　　12　　月　　15　　日
                            書記官  陳君偉
附表：
㈠A車部分：5,300/10 = 530 (四捨五入至整數位)
㈡B車部分：
折舊時間           金額
第1年折舊值        7,050×0.536=3,779
第1年折舊後價值    7,050-3,779=3,271
第2年折舊值        3,271×0.536×(10/12)=1,461
第2年折舊後價值    3,271-1,461=1,810